---
title: "Finance Analytics Project"
author: "Mingu Kang, Yunji Lee"
date: "2022-12-03"
output: html_document
---
   

# 📈 2022 파이낸스 어낼리틱스 강민구/이윤지  

# 📈 소비자물가지수에 영향을 미치는 주요 경제 지표 분석 및 정책 제안 프로젝트

```{r}
# 경로 지정(working directory)
setwd("C:/Users/mingu/Desktop/Finance Analytics Data")
```  

***

## 💸 데이터 불러오기  

```{r}
library(dplyr)

a <- read.csv("국제수지_20221103193403.csv", fileEncoding = 'euc-kr')
b <- read.csv("국제유가_도입현황_20221103191120.csv", fileEncoding = 'euc-kr')
c <- read.csv("소비자물가지수_2020100__20221103190937.csv", fileEncoding = 'euc-kr')
d <- read.csv("수출입총괄_20221103200616.csv", fileEncoding = 'euc-kr')
g <- read.csv("한국은행 기준금리.csv", fileEncoding = 'euc-kr')

# 데이터 확인

# 국제수지
#summary(a); head(a)

# 국제유가
#summary(b); head(b)

# 소비자 물가지수
#summary(c); head(c)
c <- c %>% rename("물가지수"="전국")

# 수출입총괄 : 무역수지
#summary(d); head(d); tail(d)
d <- d %>% rename("무역수지"="무역수지..천불.")

# 한국은행 기준금리
#summary(g); head(g)
g$변경월 <- substr(g$변경일자,1,2)
g$시점 <- paste(g$변경년도,".",g$변경월,sep="")
g1 <- g %>% filter(변경년도 < 2022 & 변경년도 > 2017)
#str(g1)
g2 <- g1 %>% select(시점,기준금리)

##### 민구 : 코스피, 환율, 유가, COFIX 금리, 코로나 확진자 수
##### 윤지 : 경상수지, 상품수지, 무역수지, 물가지수, 금리

# 데이터 전처리

data <- a %>% filter(as.numeric(substr(시점, 1,4))<2022) %>% select(시점, 경상수지, 상품수지) 
data1 <- d %>% filter(as.numeric(substr(시점, 1,4))<2022) %>% select(시점, 무역수지) 
data2 <- c %>% filter(as.numeric(substr(시점,1,4))<2022) %>% select(시점, 물가지수)

data$시점 <- as.character(data$시점)
data1$시점 <- as.character(data1$시점)
data2$시점 <- as.character(data2$시점)

for(i in 1:length(data$시점)){
  if(nchar(data$시점[i])==6){
    data$시점[i] <- paste(data$시점[i],"0",sep="")
  }
}

for(i in 1:length(data1$시점)){
  if(nchar(data1$시점[i])==6){
    data1$시점[i] <- paste(data1$시점[i],"0",sep="")
  }
}

for(i in 1:length(data2$시점)){
  if(nchar(data2$시점[i])==6){
    data2$시점[i] <- paste(data2$시점[i],"0",sep="")
  }
}

data <- left_join(data,g2,by='시점')
data <- left_join(data,data1,by='시점')
data <- left_join(data,data2,by='시점')

for(i in 1:length(data$시점)){
  if(is.na(data$기준금리[i])){
    if(i<11){data$기준금리[i] <- data$기준금리[11]}
    else if(i<19){data$기준금리[i] <- data$기준금리[19]}
    else if(i<22){data$기준금리[i] <- data$기준금리[22]}
    else if(i<27){data$기준금리[i] <- data$기준금리[27]}
    else if(i<29){data$기준금리[i] <- data$기준금리[29]}
    else if(i<44){data$기준금리[i] <- data$기준금리[44]}
    else if(i<47){data$기준금리[i] <- data$기준금리[47]}
    else{data$기준금리[i] <- 1.25}
  }
}


data_m <- read.csv("data_m.csv",header=T, encoding="UTF-8")
#summary(data_m)
#colnames(data_m)
data_m <- data_m %>% rename("시점"="날짜") %>% rename("유가"="도입단가..US..배럴.") %>% rename("COFIX금리"="신규취급액기준.COFIX") 
data_m$시점 <- as.character(data_m$시점)
for(i in 1:length(data_m$시점)){
  if(nchar(data_m$시점[i])==6){
    data_m$시점[i] <- paste(data_m$시점[i],"0",sep="")
  }
}

data <- full_join(data,data_m,by="시점")
data <- data %>% rename("환율"="종가")
head(data)
summary(data)
```  

***

## 💸 8가지 가정 검정  

```{r}
# 독립변수 간 상관계수 계산(가정6 확인)
data_cor <- data %>% select(-c("시점","물가지수"))
data_cor <- cor(data_cor)
#install.packages("corrplot")
library(corrplot)
corrplot(data_cor)  
```  
  
<br>  

강한 양의 상관관계는 무역수지-상품수지, 경상수지-상품수지, 경상수지-무역수지, COFIX금리-기준금리에서 보였으며, 강한 음의 상관관계는 없었습니다.  

다중공산성을 제거하기 위해 무역수지, 상품수지, 경상수지 중 하나만 사용하기로 결정하며, 상품수지만을 남기기로 하였습니다.  
또한 COFIX금리와 기준금리 중 기준금리를 이용하기로 하였습니다.  
<br>

```{r}
data <- data %>% select(-c("무역수지","경상수지","COFIX금리"))  
```  

***

<br>
📌 1) 가정1 : 변수 Y와 X의 관계는 선형(Linear)이다.  
  - 잔차, scatter plot으로 확인 가능(모형 설정 후 확인)  
  
📌 2) 가정2 : X는 확률변수가 아닌 주어진 상수값이다.  
  - 그냥 받아들인다.  
  
📌 3) 가정3 : X값이 주어져 있을 때, 오차항의 평균은 0이다.  
  - 잔차 plot으로 확인(모형 설정 후 확인)  
  
📌 4) 가정4 : X값이 주어져 있을때, 오차항의 분산은 시그마^2 로 모든 개체 i에 대해 동일하다.  
  - 잔차 plot으로 확인, 로그변환으로 해결(모형 설정 후 확인)  
  
📌 5) 가정5 : 서로 다른 개체간 오차항들은 상관되어있지 않다.  
  - 오차항의 자기상관 문제(모형 설정 후 확인)  
  - 잔차의 time plot / 잔차의 autocorrelation function / 더빗왓슨 검정 으로 확인  
  - 시게열 가변수 추가 / 과거 독립변수값을 새로운 독립변수로 추가 / 변수변환 - 차분  
  
📌 6) 가정6 : X변수들이 여러 개 있을 때, X변수들 사이에는 선형관계가 없다  
  - 다중공선성 문제가 없음을 가정  
  - 높은 독립변수 간 상관계수 / 높은 R-square값, 그러나 유의하지 않은 t값  
  - 상관계수가 높은 독립변수 제거  
  
📌 7) 가정7 : 모형 설정 오류가 없음  
  - 그냥 받아들인다.  
  
📌 8) 가정8 : 오차항은 정규분포를 따름을 가정(모형 설정 후 확인)  
  - 잔차의 Histogram과 Normal qq plot이 Plot1과 같음을 확인  
  
📌 가정 1,3,4,5,8는 모형 설정 후 진단한다.  
<br>  

***  

## 💸 시계열 데이터로 만들기  


```{r}
#################
## 변수명 변경 ##
#################
data$interest <- data$기준금리
data$lngoods <- log(data$상품수지)
data$priceindex <- data$물가지수
data$lnexchange <- log(data$환율)
data$lnoil <- log(data$유가)
data$lnKOSPI <- log(data$KOSPI)
str(data)
## 종속변수인 물가지수는 비율(%)이므로 로그변환을 하지 않는다.
## 로그변환이 가능한 독립변수는 로그변환 시킨다.
## 비율 기준 금리는 제외하고 진행한다.
## COVID는 0을 포함하기 때문에 로그변환을 하지 않는다.
```  

```{r}
# 로그 변환 후 상관계수 확인
data_cor <- data %>% select(c("interest","lngoods","priceindex","lnexchange","lnoil","lnKOSPI","COVID"))
data_cor <- cor(data_cor)
corrplot(data_cor)  
```

```{r}
# 종속변수와 각 독립변수의 그래프 확인
data_ts <- ts(data, frequency = 12, start=c(2018,1))
par(mfrow=c(2,3))
plot(interest~priceindex, data=data_ts)
plot(lngoods~priceindex, data=data_ts)
plot(lnexchange~priceindex, data=data_ts)
plot(lnoil~priceindex, data=data_ts)
plot(lnKOSPI~priceindex, data=data_ts)
plot(COVID~priceindex,data=data_ts)
par(mfrow=c(1,1))  
```  

```{r}
data$time <- c(1:48) # time 변수 만들기 #
data <- data %>% select(c("interest","lngoods","priceindex","lnexchange","lnoil","lnKOSPI","COVID","time"))
data_ts <- ts(data, frequency = 12, start=c(2018,1))
plot(data_ts,type="p")
# 분산이 점차 커지는 변수가 많으므로, 로그 변환하기로 결정을 내렸다.
```  

***

## 💸 기본 다중회귀 모형 테스트  

```{r} 
model1 <- lm(priceindex~interest+lngoods+lnexchange+lnoil+lnKOSPI+COVID, data=data_ts)
summary(model1)
## lngoods의 p-value가 유의하지 않으므로 제거한다.  
```  

```{r}
model2 <- lm(priceindex~interest+lnexchange+lnoil+lnKOSPI+COVID, data=data_ts)
summary(model2)
## 절편의 p-value가 유의하지 않으므로 제거한다.  
```  

```{r}
model3 <- lm(priceindex~interest+lnexchange+lnoil+lnKOSPI+COVID-1, data=data_ts)
summary(model3)
## 각 독립변수는 p-value가 유의하고 모형의 R-square는 100%의 설명력을 가진다.
## 모델에서 절편을 제거한 경우 모델은 한계점을 가졌다.  
```  

**

##💸 잔차 검정(가정 3,4,5,6,8을 진단한다.)  


📌 시계열 회귀분석에서는 아래 상황을 고려한다.  

  - 가정 5번째를 반드시 체크를 해야한다.   
  - 서로 다른 개체간 오차항들은 상관되어 있지 않다. = 자기 상관(autocorrelation)  
  - 오차항의 자기상관 문제는 시계열 자료에서 발생한다.  
  - 자기상관이 없을 순 없다. 그럼에도 회귀분석을 한다. 이는 x변수 자체도 시계열 변수이기 때문이다.  
  - x,y가 상관되어 있지 않다가 아닌 "오차항"이 상관되어 있지 않다는 의미이다.  
  - x자기상관, y자기상관은 상관없다. 잔차에 자기상관이 남아있으면 조치를 취해야 함.  

  - y_hat residual에서 분산이 커지면 log를 취한다.  
  
<br>  


📌 오차에 자기상관이 남아있을 수 있다. 확인하는 세 가지 방법은 다음과 같다.  
  - 1) 잔차의 time plot : x축 yhat ,y축 residual로는 못 본다. x축이 time이여야 볼 수 있다.  
  - 2) 잔차의 autocorrealtion function  
  - 3) 더빈왓슨 검정

```{r}
## 1) 잔차의 time plot
# 원래 잔차는 연결하면 안 된다. 원래 잔차는 행의 위치가 바껴도 상관이 없다.
# 그러나 time data는 행 순서가 바뀔 수 없다. 시간에 흐름에 따라 순서도 자료이다.
par(mfrow=c(1,1))
plot(model3$residuals, type="l") # both : type='b', line : type='l'
abline(h=0, col="red")

# 자기상관이 없으면 랜덤하게 있어야 한다.
# 자기 상관이 있으면 - -> -, + -> + 내려와있다가 올라와있다.
# 자기 상관이 없다고 판단된다.  
```  

```{r}
## 2) 잔차의 자기상관도표(ACF) : 잔차의 자기상관계수 계산
## 특별한 패키지가 필요하지 않다.
acf(model3$residuals, main="ACF", lag.max=24)
## 1차 상관계수, 2차 상관계수
# 파란색 안으로 들어와 있다 = 자기상관 없다. 
# monthly 데이터에서 1년 전 데이터, 계절성이 있을 수 있다. 적어도 24까지는 봐야한다.
# 옵션으로 계절성 확인하자.
### but 1차 자기상관계수, 15차 자기상관계수가 유의미한게 있다.

## 3) 더빈왓슨 검정
## 1차 자기상관이 0이면 2에 가까운 값을 갖는다.
## 1차 자기상관이 positive correlation 이면 0이고,
## 1차 자기상관이 negative correlation 이면 4이다.
## 2에 가까울수록 문제가 없는 것이다.

## DW test ##
#install.packages("lmtest")
library(lmtest)
dwtest(model3)

## 귀무가설 : 자기상관이 없다. d=2
## p-value 작다. H0 기각, 자기상관이 있다.
## 내가 바라는 건 p-value > 0.05이기 바란다.

## 결과 값을 보면 4.423e-05로 <0.05, 자기상관이 있다.
## DW만 보면 안되는 이유는 1차 자기상관만 확인가능하기 때문이다.
## something special : 계절성 확인 어렵다.
## 그래서 ACF까지도 같이 확인해야 한다.
## ACF는 다 보여주는 것
```  

***

##💸 오차의 자기상관 해결방법  

📌 1) 독립변수 추가 : 시계열 가변수 추가  

  - 자기상관이 생기는 이유 : 추세, 계절성, 순환(cycle)  
  - 1) 추세 : 증가하는 추세, 독립변수에 추세(t, t^2)를 넣어줌으로 해결(가짜변수) 한 달 지날때마다 저만큼 증가합니다.  
  - 2) 계절을 반영하는 가변수(dummy variable)을 모형에 독립변수로 추가한다.  
    - x: time, y:y변수 plot을 통해 계절성을 확인하자. dummy 12개 넣고 유의미하지 않은 dummy는 지운다.  
    - 가짜변수를 많이 넣어 R square의 설명력을 높이면 prediction 예측할 때 유리  
  - 3) 순환효과를 설명하는 삼각함수항을 추가한다.  
    - 사인과 코사인을 같이 넣어서 주기를 맞춘다. 고정폭, 확산폭  
    
```{r}
plot(priceindex ~ time, data=data_ts)
# 시간에 따라 증가하는 추세가 있어보인다.
```  

```{r}
# time 변수 추가
model3 <- lm(priceindex~interest+lnexchange+lnoil+lnKOSPI+COVID-1, data=data_ts)

modelwithtrend1 <- lm(priceindex~interest+lnexchange+lnoil+lnKOSPI+COVID+time-1, data=data_ts)
summary(modelwithtrend1)  
```  

```{r}
modelwithtrend2 <- lm(priceindex~lnexchange+lnoil+lnKOSPI+COVID+time-1, data=data_ts)
summary(modelwithtrend2)
```  

```{r}
par(mfrow=c(1,2))
acf(modelwithtrend2$residuals,main="with t")
acf(model2$residuals, main="without t")

dwtest(model2) ; dwtest(modelwithtrend2)
## dwtest 결과 time변수를 추가하여도 여전히 낮은 p-value를 취한다.
## 따라서 time 변수는 추가하지 않는다.  
```


📌 2) 독립변수의 과거값을 새로운 독립변수로 추가  
  - 과거 x변수를 넣는다. 독립변수에 작년 것을 넣는다 => 시계열모형으로 간다.(선형회귀 area 밖)  
  - 선형변수 가정 : x변수는 주어졌다고 생각하자를 위반  
  - OLS를 못 쓴다. -> 시계열 모형(AR)으로 넘어감, 형태는 똑같음  
  
```{r}
## input X_t-1 ##
nn = dim(data_ts)[1]
data$interest1 <- c(NA, data$interest[1:nn-1])
data_ts <- ts(data, frequency = 12, start=c(2018,1))

model3 <- lm(priceindex~interest+lnexchange+lnoil+lnKOSPI+COVID-1, data=data_ts)
summary(model3)  
```  

```{r}
cor(data_ts)
acf(model3$residuals)
model3 <- lm(priceindex~interest+lnexchange+lnoil+lnKOSPI+COVID-1, data=data_ts)  
```  

```{r}
modelwithinterest<- lm(priceindex~interest+interest+lnexchange+lnoil+lnKOSPI+COVID-1, data=data_ts)
summary(modelwithinterest)
acf(modelwithinterest$residuals)
dwtest(modelwithinterest)
## 유의미하지 않은 변수 추가로 더 나빠짐. 해결 안 된다.  
```  

```{r}
### 각각의 변수의 과거값을 사용한다. 
### 과거값을 포함한 새로운 변수를 추가해본다.
## input X_t-2 ##
data$COVID1 <- c(NA,NA, data$COVID[1:46])
modelwithCOVID1<- lm(priceindex~interest+lnexchange+lnoil+lnKOSPI+COVID1-1, data=data)
summary(modelwithCOVID1)
acf(modelwithCOVID1$residuals, lag.max = 24)
dwtest(modelwithCOVID1)  
```  

```{r}
## input X_t-3 ##
data$interest1 <- c(NA,NA,NA, data$interest[1:45])
modelwithinterest1<- lm(priceindex~interest1+lnexchange+lnoil+lnKOSPI+COVID1-1, data=data)
summary(modelwithinterest1)
acf(modelwithinterest1$residuals, lag.max = 24)
dwtest(modelwithinterest1)  
```  

```{r}
## input X_t-1 ##
data$lnexchange1 <- c(NA, data$lnexchange[1:47])
modelwithlnexchange1<- lm(priceindex~interest+lnexchange1+lnoil+lnKOSPI+COVID1-1, data=data)
summary(modelwithlnexchange1)
acf(modelwithlnexchange1$residuals, lag.max = 24)
dwtest(modelwithlnexchange1)  
```  

```{r}
## input X_t-1 ##
data$lnKOSPI1 <- c(NA,NA, data$lnKOSPI[1:46])
modelwithlnKOSPI1<- lm(priceindex~interest+lnoil+lnKOSPI1+COVID1-1, data=data)
summary(modelwithlnKOSPI1)
acf(modelwithlnKOSPI1$residuals, lag.max = 24)
dwtest(modelwithlnKOSPI1)  
```


📌 3) 변수변환 - 차분(차분은 거의 해결해 준다.)  
  - 변환 후 차분  
  
```{r}  
ynew <- diff(data$priceindex, difference=1)
interest_new <- diff(data$interest, difference = 1)
lngoods_new <- diff(data$lngoods, difference = 1)
lnexchange_new <- diff(data$lnexchange, difference = 1)
lnoil_new <- diff(data$lnoil, difference = 1)
lnKOSPI_new <- diff(data$lnKOSPI, difference = 1)
COVID_new <- diff(data$COVID, difference = 1)

diff_data <- data.frame(ynew, interest_new, lngoods_new, lnexchange_new, lnoil_new, lnKOSPI_new, COVID_new)  
```

```{r}
## model 11 : 차분한 모든 변수를 다 넣어본다 ##
model11 <- lm(ynew~interest_new+lngoods_new+lnexchange_new+lnoil_new+lnKOSPI_new+COVID_new, data=diff_data)
summary(model11)
par(mfrow = c(1,2))
acf(model1$residuals)
acf(model11$residuals)  
```  

```{r} 
# stepwise 
step(lm(ynew~interest_new+lngoods_new+lnexchange_new+lnoil_new+lnKOSPI_new+COVID_new, data=diff_data),
     scope = list(lower ~ 1, upper = ~interest_new+lngoods_new+lnexchange_new+lnoil_new+lnKOSPI_new+COVID_new), direction = "backward")
## model 12 : stepwise 한 모델
model12 <- lm(formula = ynew ~ interest_new + lnexchange_new + lnoil_new + lnKOSPI_new, data = diff_data)
summary(model12)
# 유의한 변수는 없고 절편만이 유의한 모형을 제시하였다.
par(mfrow = c(1,1))
acf(model12$residuals, lag.max = 24)  
```  

```{r}
## lngoods 변수는 물가지수와의 상관계수가 0에 가깝고, 거의 모든 모형에서 유의하지 않음을 확인하였으므로 모형에 되도록 넣지 않기로 결정한다.###

## model3 vs. 차분한 모형
model3 <- lm(priceindex~interest+lnexchange+lnoil+lnKOSPI+COVID-1, data=data_ts)
model13 <- lm(ynew ~ interest_new + lnexchange_new + lnoil_new + lnKOSPI_new + COVID_new - 1, data = diff_data)
summary(model13)
par(mfrow = c(1,2))
acf(model3$residuals)
acf(model13$residuals)

dwtest(model13)
## 모형에는 유의하지 않은 변수로 구성되며, 1차자기상관는 없다고 판단된다.
## 차분한 모형에서 모든 변수들이 유의하지 않으므로 차분을 사용하지 않는다.
## 모든 차분 모형은 유의하지 않으므로 차분을 사용하지 않는다.  
```


***

## 💸 과거값을 사용한 새로운 변수를 만들어 자기상관을 낮춰보도록 한다.  

```{r}
########################################################### TEST 1
par(mfrow = c(1,1))

testy <- data$priceindex
testinterest <- c(NA,NA,NA, data$interest[1:45])
testlngoods <- data$lngoods
testlnexchange <- c(NA, data$lnexchange[1:47])
testlnoil <- c(NA, data$lnoil[1:47])
testlnKOSPI <- data$lnKOSPI            
testCOVID <- c(NA,NA, data$COVID[1:46])
testtime <- data$time

test <- data.frame(testy, testinterest, testlnexchange, testlnoil, testlnKOSPI, testCOVID)
test$COVID_OX <- ifelse(test$testCOVID==0, test$COVID_OX <- 0, test$COVID_OX <- 1)

modeltest <- lm(testy ~ testinterest + testlnexchange + testlnoil + testlnKOSPI + testCOVID-1, data = test)

summary(modeltest)
acf(modeltest$residuals)
dwtest(modeltest)
### dwtest 결과 p-value가 0.03으로 귀무가설을 기각한다.
### 자기상관 문제를 해결하지 못했다.

par(mfrow = c(2,4))
plot(data$priceindex, type = 'l')
plot(data$interest, type = 'l')
plot(data$lngoods, type = 'l')
plot(data$lnexchange, type = 'l')
plot(data$lnoil, type = 'l')
plot(data$lnKOSPI, type = 'l')
plot(data$COVID, type = 'l')  
```  

```{r}
########################################################### TEST 2

testy <- data$priceindex
testinterest <- c(NA,NA,NA, data$interest[1:45])
testlngoods <- c(NA,NA, data$lngoods[1:46])   
testlnexchange <- c(NA, data$lnexchange[1:47])
testlnoil <- c(NA, data$lnoil[1:47])
testlnKOSPI <- data$lnKOSPI            
testCOVID <- c(NA,NA, data$COVID[1:46])
testtime <- data$time


test <- data.frame(testy, testinterest, testlnexchange, testlngoods, testlnKOSPI, testCOVID, testlnoil)
test$COVID_OX <- ifelse(test$testCOVID==0, test$COVID_OX <- 0, test$COVID_OX <- 1)

modeltest <- lm(testy ~  testinterest + testinterest:(testCOVID) + testlnexchange + testlnoil + testlnKOSPI -1, data = test)


summary(modeltest)
acf(modeltest$residuals)
dwtest(modeltest)
### dwtest 결과 p-value가 0.04으로 귀무가설을 기각한다.
### 자기상관 문제를 해결하지 못했다.
AIC(modeltest)  
```

```{r}
########################################################### TEST 3
testy2 <- data$priceindex
testlnoil2 <- c(NA, data$lnoil[1:47])
testlnKOSPI2 <- data$lnKOSPI
testCOVID2 <- c(NA,NA, data$COVID[1:46]) 
testtime2 <- data$time

test2 <- data.frame(testy2, testlnoil2,testlnKOSPI2,testCOVID2,testtime2)
modeltest2 <- lm(testy2 ~ testlnoil2 + testlnKOSPI2 + testCOVID2 + testtime2, data = test2)


summary(modeltest2)
par(mfrow=c(1,1))
acf(modeltest2$residuals)
dwtest(modeltest2)
### dwtest 결과 p-value가 0.001로 귀무가설을 기각한다.
### 자기상관 문제를 해결하지 못했다.  
```  

```{r}
########################################################### FINAL TEST 
final_target <- data$priceindex
final_interest <- c(NA, data$interest[1:47])
final_lngoods <- c(NA,NA,NA, data$lngoods[1:45])       
final_lnexchange <- c(NA, data$lnexchange[1:47])
final_lnoil <- c(NA, data$lnoil[1:47])
final_lnKOSPI <- data$lnKOSPI            
final_COVID <-  data$COVID 
final_time <- data$time


final <- data.frame(final_target, final_interest, final_lnexchange, final_lngoods, final_lnKOSPI, final_COVID, final_lnoil, final_time)

final$COVID_OX <- ifelse(final$final_COVID==0, final$COVID_OX <- 0, final$COVID_OX <- 1)
final$COVID_OX <- c(NA, final$COVID_OX[1:47])

model_final <- lm(final_target ~ final_interest:(final_COVID) + final_lnexchange:(COVID_OX) + final_lnoil + final_lnexchange + final_lnKOSPI, data = final)

summary(model_final)
acf(model_final$residuals)
dwtest(model_final)
### dwtest 결과 p-value가 0.08으로 귀무가설을 기각하지 못한다.
### 자기상관 문제를 해결하였다. 

AIC(model_final)

par(mfrow = c(2,2))
plot(model_final)  
```  

## 💸 종속변수 예측에 미치는 각 독립변수별 설명정도를 시각화하였다.  


```{r}
relweights <- function(fit, col){
  R <- cor(fit$model)
  nvar <- ncol(R)
  rxx <- R[2:nvar, 2:nvar]
  rxy <- R[2:nvar, 1]
  svd <- eigen(rxx)
  evec <- svd$vectors
  ev <- svd$values
  delta <- diag(sqrt(ev))
  lambda <- evec %*% delta %*% t(evec)
  lambdasq <- lambda^2
  beta <- solve(lambda) %*% rxy
  rsquare <- colSums(beta^2)
  rawwgt <- lambdasq %*% beta ^ 2
  import <- (rawwgt / rsquare) * 100
  import <- as.data.frame(import)
  row.names(import) <- names(fit$model[2:nvar])
  names(import) <- "Weights"
  import <- import[order(import),1,drop = FALSE]
  dotchart(import$Weights, labels = row.names(import),
           xlab = "% of R-square", pch = 19,
           main = "Relative Importance of predictor Variables",
           sub = paste("Total R-square=", round(rsquare, digits = 3)),
           col = col)
  
  return(import)
}

result = relweights(model_final, 'blue')
result  
```

```{r}
library(ggplot2)
plotRelWeights <- function(fit, col){
  data <- relweights(fit, col)
  data$Predictors <- rownames(data)
  p <- ggplot(data = data, aes(x=reorder(Predictors, Weights), y = Weights, fill=Predictors))+
    geom_bar(stat = 'identity',width = 0.5)+
    ggtitle("Relative Importance of predictor Variables")+
    ylab(paste0("% of R-square \n(Total R-square = ",attr(data, "R-square"),")"))+
    geom_text(aes(y=Weights-0.1, label=paste(round(Weights,1),"%")), hjust=1)+
    guides(fill=FALSE)+
    coord_flip()
  
  p
}

plotRelWeights(model_final, 'blue')  
```